【裁判字號】    98,交抗,640
【裁判日期】    980629
【裁判案由】    聲明異議
【裁判全文】
臺灣高等法院臺中分院刑事裁定         98年度交抗字第640號
抗  告  人
即受處分人  甲○○
上列抗告人因聲明異議案件， 不服臺灣臺中地方法院中華民國
98年5月26日所為裁定（98年度交聲字第1695號、第1696號）提
起抗告，本院裁定如下:
    主  文
抗告駁回。
    理  由
一、按汽車（包括機器腳踏車）駕駛人，行經有燈光號誌管制之
    交岔路口闖紅燈者，處1800元以上5400元以下罰鍰，並記違
    規點數3點； 又汽車駕駛人，駕駛汽車有違反本條例之行為
    ，經交通勤務警察或依法令執行交通稽查任務人員制止時，
    不聽制止或拒絕停車接受稽查而逃逸者，除按各該條規定處
    罰外，處新臺幣3000元以上6000元以下罰鍰，並記違規點數
    1點， 道路交通管理處罰條例第53條第1項、第60條第1項、
    第63條第1項第1、3款分別定有明文。
二、查本件抗告人即受處分人甲○○於 98年2月27日11時37分許
    ，駕駛車牌號碼2913—KZ號自用小客車，行經臺中市○○區
    ○○路與中清西二街口，因「闖紅燈及不服警察指揮稽查而
    逃逸」之違規，為臺中市警察局第六分局員警逕行舉發等情
    ，有：(1)中市警交字第GE0000000、GE0000000號舉發違反道
    路交通管理事件通知單在卷可稽（原審卷第7頁）。 (2)證人
    即舉發本件違規事件之員警李天忍業據於原審到庭具結證稱
    ：當天伊值勤要取締重大違規，伊是在上午11點15分左右，
    到中平路與中清西二街口值勤，大概在11點37分左右，看到
    中平路的號誌燈已經變為紅燈，大概紅燈轉換過後6至8秒左
    右，看到一輛銀色自用小客車從中平路紅燈直行，等該車較
    靠近伊時，伊舉起指揮棒，示意要攔檢，當時該部自用小客
    車原本是行駛在外車道，但伊舉起指揮棒示意攔檢後，該自
    用小客車就切進內車道，伊就走到內車道，以哨音跟指揮棒
    示意駕駛人停車，那部車就從中平路逆向直行往河南路的方
    向逃逸；當時伊就把車號記下來，回去用車籍查詢系統取得
    該部自小客車的車籍；當時看不到駕駛人的模樣，因為那台
    車有貼反光紙，也沒有辦法看到車內坐幾個人等語綦詳（原
    審卷第21、22頁）。(3)抗告人於原審亦不諱言車牌號碼2913
    —KZ號自用小客車係其所有，為銀色TOYOTA廠牌，型號是CA
    MARY， 98年2月27日當天其確有行經中平路與中清西二街口
    ，因其每天上班都會經過該路口等語（原審卷第21頁）。(4)
    舉發本件違規事件之員警李天忍依據事發當時所記下之違規
    車車號，返回台中市警察局第六分局何安派出所搜尋車籍查
    詢基本資料詳細畫面結果，該違規車輛車牌號碼2913—KZ號
    自用小客車之廠牌係屬國瑞廠牌（按即TOYOTA廠牌），其顏
    色為銀色，有車籍查詢基本資料詳細畫面附卷可憑（原審卷
    第24頁），核與抗告人於原審所供其所有之2913—KZ號自用
    小客車係銀色TOYOTA廠牌完全吻合。按本件執勤之員警李天
    忍係上開違規行為之目擊證人，與抗告人間彼此素昧平生，
    抗告人亦未提及其與李天忍間究有何怨隙，倘抗告人確無上
    開違規闖紅燈之事實，執勤員警與抗告人復無任何瓜葛，謂
    其竟然憑空構思一個車牌號碼任意輸入電腦以搜尋「車籍查
    詢基本資料詳細畫面」，再據以亂開舉發違反道路交通管理
    事件通知單，復無視於不免擔負偽證刑責之風險而到庭具結
    為虛偽不實之證言，是何等荒誕無稽？僅此一端，已屬悖理
    違情之至，況抗告人亦不諱言其所有之車牌號碼2913—KZ號
    自用小客車係銀色TOYOTA廠牌， 98年2月27日當天其確有行
    經中平路與中清西二街口，因其每天上班都會經過該路口，
    益徵證人李天忍於本件事發當時所見違規車輛之車牌號碼確
    無誤記之可能，其所證應無不實。復按憑以認定事實之證據
    ，並不以拍照或錄影為限，本件執勤員警舉發駕駛違規固未
    拍照或錄影存證，惟上開駕駛違規之事實乃李天忍警員於執
    勤時所親眼目擊，其在違規車輛較靠近時，即舉起指揮棒示
    意要攔檢，當時該部自小客車原本行駛於外車道，於執勤員
    警舉起指揮棒示意攔檢後即切入內車道，執勤員警走到內車
    道以哨音跟指揮棒示意駕駛人停車時，該部自小客車隨即從
    中平路逆向直行往河南路之方向逃逸而去等情，業據證人李
    天忍證述歷歷，已詳前述，執勤員警目睹違規闖紅燈之自小
    客車迎面而來，已握指揮棒準備予以攔檢，詎違規車輛竟置
    之不顧，逕從外車道切入內車道，再從中平路逆向直行往河
    南路之方向逃逸而去，此自為執勤員警始料所不及，事出意
    外，對違規逃逸之車輛拍照或錄影存證，復屬瞬間之舉，稍
    縱即逝，執勤員警李天忍對該部違規闖紅燈之自小客車，業
    已手握指揮棒欲予當場攔檢，未料該車竟不予置理逕自逃逸
    而去，致執勤員警當場未為或不及拍照錄影存證，亦難謂有
    何違失之處。
三、抗告人即受處分人甲○○上開駕駛違規闖紅燈之事實，事證
    明確，其聲請再傳證人李天忍以證本件違規之取締未曾拍照
    為證，並聲請傳喚證人陳聖偉以證「92年9月1日」刑事訴訟
    法修法新制已拔除法官之主導證據調查權，及紅燈罰單均需
    以錄影存證之規定，惟本件抗告人上開駕車闖紅燈之違規事
    證已明，無再行傳喚該二證人之必要。原處分機關依前揭道
    路交通管理處罰條例第53條第1項、第60條第1項規定，分別
    裁處受處分人罰鍰2700元、3000元，並記違規點數3點、1點
    ，核無違誤。原審認受處分人之聲明異議無理由，裁定予以
    駁回，並無不合，抗告人猶執陳詞指摘原裁定不當，難謂有
    理由，本件抗告，應予駁回。
四、據上論結，應依道路交通案件處理辦法第26條，刑事訴訟法
    第412條，裁定如主文。
中    華    民    國    98    年    6     月    29    日
                  刑事第十庭    審判長法  官  林 照 明
                                      法  官  林 欽 章
                                      法  官  蔡 名 曜
不得再抗告
                                      書記官  劉 智 文
中    華    民    國    98    年    7     月    2     日


司法院資訊處製作；財團法人民間司法改革基金會備份。
